test/src/dict-gt-yamls/N-3lex_piehain_dict-gt-norm.gen.yaml
Config:
  hfst:
    Gen: ../../../src/generator-dict-gt-norm.hfst
    Morph: ../../../src/analyser-dict-gt-norm.hfst
  xerox:
    Gen: ../../../src/generator-dict-gt-norm.xfst
    Morph: ../../../src/analyser-dict-gt-norm.xfst
    App: lookup

Tests:

  Noun - piehâin: # 1B d-k, r-ˊr
    piehâin+v2+N+Sg+Nom: [piehâin, piehânj] 
    piehâin+v2+N+Sg+Gen: [piehâin, piehânj]
    piehâin+v2+N+Sg+Acc: [piehâin, piehânj]
    piehâin+v2+N+Sg+Ill: pieˊhânjân
    piehâin+v2+N+Sg+Loc: pieˊhânjist
    piehâin+v2+N+Sg+Com: pieˊhânjáin
    piehâin+v2+N+Sg+Abe: piehâinttáá
    piehâin+v2+N+Ess: pieˊhânjin
    piehâin+v2+N+Par: pieˊhânjid
    piehâin+v2+N+Pl+Nom: pieˊhânjeh
    piehâin+v2+N+Pl+Gen: pieˊhânjij
    piehâin+v2+N+Pl+Acc: pieˊhânjijd
    piehâin+v2+N+Pl+Ill: pieˊhânjáid
    piehâin+v2+N+Pl+Loc: pieˊhânjijn
    piehâin+v2+N+Pl+Com: pieˊhânjijguin
    piehâin+v2+N+Pl+Abe: pieˊhânjijttáá

  Noun - kahhaan: # 1B d-k, r-ˊr
    kahhaan+v2+N+Sg+Nom: [kahhaan, kahhaanj] 
    kahhaan+v2+N+Sg+Gen: [kahhaan, kahhaanj]
    kahhaan+v2+N+Sg+Acc: [kahhaan, kahhaanj]
    kahhaan+v2+N+Sg+Ill: kahanjân
    kahhaan+v2+N+Sg+Loc: kahanjist
    kahhaan+v2+N+Sg+Com: kahanjáin
    kahhaan+v2+N+Sg+Abe: kahhaanttáá
    kahhaan+v2+N+Ess: kahanjin
    kahhaan+v2+N+Par: kahanjid
    kahhaan+v2+N+Pl+Nom: kahanjeh
    kahhaan+v2+N+Pl+Gen: kahanjij
    kahhaan+v2+N+Pl+Acc: kahanjijd
    kahhaan+v2+N+Pl+Ill: kahanjáid
    kahhaan+v2+N+Pl+Loc: kahanjijn
    kahhaan+v2+N+Pl+Com: kahanjijguin
    kahhaan+v2+N+Pl+Abe: kahanjijttáá


  Noun - vuolânj: # ok, notice sg Abe
    vuolânj+N+Sg+Nom: [vuolâin, vuolânj]
    vuolânj+N+Sg+Gen: [vuolâin, vuolânj]
    vuolânj+N+Sg+Acc: [vuolâin, vuolânj]
    vuolânj+N+Sg+Ill: vuoˊlânjân
    vuolânj+N+Sg+Loc: vuoˊlânjist
    vuolânj+N+Sg+Com: vuoˊlânjáin
    vuolânj+N+Sg+Abe: vuolâinttáá
    vuolânj+N+Ess: vuoˊlânjin
    vuolânj+N+Par: vuoˊlânjid
    vuolânj+N+Pl+Nom: vuoˊlânjeh
    vuolânj+N+Pl+Gen: vuoˊlânjij
    vuolânj+N+Pl+Acc: vuoˊlânjijd
    vuolânj+N+Pl+Ill: vuoˊlânjáid
    vuolânj+N+Pl+Loc: vuoˊlânjijn
    vuolânj+N+Pl+Com: vuoˊlânjijguin
    vuolânj+N+Pl+Abe: vuoˊlânjijttáá
    
  Noun - suoppânj: # ok, notice sg Abe
    suoppânj+N+Sg+Nom: [suoppâin, suoppânj]
    suoppânj+N+Sg+Gen: [suoppâin, suoppânj]
    suoppânj+N+Sg+Acc: [suoppâin, suoppânj]
    suoppânj+N+Sg+Ill: suoˊpânjân
    suoppânj+N+Sg+Loc: suoˊpânjist
    suoppânj+N+Sg+Com: suoˊpânjáin
    suoppânj+N+Sg+Abe: suoppâinttáá
    suoppânj+N+Ess: suoˊpânjin
    suoppânj+N+Par: suoˊpânjid
    suoppânj+N+Pl+Nom: suoˊpânjeh
    suoppânj+N+Pl+Gen: suoˊpânjij
    suoppânj+N+Pl+Acc: suoˊpânjijd
    suoppânj+N+Pl+Ill: suoˊpânjáid
    suoppânj+N+Pl+Loc: suoˊpânjijn
    suoppânj+N+Pl+Com: suoˊpânjijguin
    suoppânj+N+Pl+Abe: suoˊpânjijttáá

  Noun - kiäruin: # ok paradigm kiärun: kiärrun is in 
    kiäruin+v2+N+Sg+Nom: [kiäruin, kiärunj] 
    kiäruin+v2+N+Sg+Gen: [kiäruin, kiärunj]
    kiäruin+v2+N+Sg+Acc: [kiäruin, kiärunj]
    kiäruin+v2+N+Sg+Ill: kiäˊrunjân
    kiäruin+v2+N+Sg+Loc: kiäˊrunjist
    kiäruin+v2+N+Sg+Com: kiäˊrunjáin
    kiäruin+v2+N+Sg+Abe: kiäruinttáá
    kiäruin+v2+N+Ess: kiäˊrunjin
    kiäruin+v2+N+Par: kiäˊrunjid
    kiäruin+v2+N+Pl+Nom: kiäˊrunjeh
    kiäruin+v2+N+Pl+Gen: kiäˊrunjij
    kiäruin+v2+N+Pl+Acc: kiäˊrunjijd
    kiäruin+v2+N+Pl+Ill: kiäˊrunjáid
    kiäruin+v2+N+Pl+Loc: kiäˊrunjijn
    kiäruin+v2+N+Pl+Com: kiäˊrunjijguin
    kiäruin+v2+N+Pl+Abe: kiäˊrunjijttáá

    # Kalga-uv kiärunjijd pieijâđ kulmân sierâ säännin? 
    # MLO sárnum kiärunjijn Matti Morottajain. Täst ennuv variaatio. 
    
